【裁判字號】    98,小上,40
【裁判日期】    980527
【裁判案由】    損害賠償
【裁判全文】
臺灣臺中地方法院民事裁定  98年度小上字第40號
上  訴  人  乙○○
被 上 訴人  甲○○
上當事人間請求損害賠償事件，上訴人對於中華民國98年3月13
日本院台中簡易庭97年度中小字第4212號第一審小額民事判決提
起上訴，本院裁定如左：
    主      文
上訴駁回。
第二審訴訟費用新台幣壹仟伍佰元由上訴人負擔。
    理      由
一、本件上訴意旨略以：原審判決固已賠償上訴人之財產損失，
    然上訴人之精神損害，被上訴人全無賠償之意願與誠意，且
    被上訴人確有傷害上訴人婚姻家庭情事，然原判決卻隻字未
    提，上訴人確受有名譽、隱私、人格與貞操之損害，屆時將
    舉證傳喚證人。又上訴人於原審以財產損害請求精神賠償，
    係為了不加深被上訴人家庭之情感傷害，然被上訴人不僅無
    意賠償上訴人之精神損失，更於原審誣賴上訴人開車衝撞被
    上訴人，亦屬對上訴人之嚴重污衊，故上訴人決意將財產損
    失與精神損害完全切割，就精神損害賠償部分提出上訴人在
    家庭、名譽、人格與貞操損害之證據，被上訴人應賠償上訴
    人精神慰撫金新台幣8萬元，爰提起本件上訴。
二、按對於小額程序之第一審裁判上訴，非以其違背法令為理由
    ，不得為之；又上訴狀內應記載上訴理由，表明（１）原判
    決所違背之法令及其具體內容。（２）依訴訟資料可認為原
    判決有違背法令之具體事實等事項，民事訴訟法第436條之
    24第2項及同條之25分別定有明文。且同法第468條、第469
    條第1款至第5款之規定，依同法第436條之32 第2項之規定
    ，於小額事件之上訴程序亦有準用。是當事人提起上訴，如
    依民事訴訟法第468條規定，以第二審判決有不適用法規或
    適用法規不當為上訴理由時，其上訴狀或理由書應有具體之
    指摘，並揭示該法規之條項或其內容。若係成文法以外之法
    則，應揭示該法則之旨趣。倘為司法院解釋、或本院之判例
    ，則應揭示該判解之字號或其內容。如以民事訴訟法第469
    條第1款至第5款所列事由提起上訴者，其上訴狀或理由書，
    應揭示合於各該條款之事實，上訴狀或理由書如未依此項方
    法表明者，即難認為已對原判決之違背法令有具體之指摘，
    其上訴自難認為合法（最高法院71年臺上字第314號判例參
    照）。因之，對於小額程序之第一審判決上訴，非主張原判
    決違背法令以為上訴理由，即屬不應准許，自應認為不合法
    而駁回之（參見最高法院26年鄂上字第236號判例）。經查
    ，上訴人提起本件上訴，核其上訴意旨並未具體表明原審所
    為判決，究有何違背法令之處（例如：應適用如何之法規而
    不適用，或其所適用之法規有如何之不當，或其採證有違背
    如何之證據法則．．．等情事），或依訴訟資料有何判決違
    背法令情形，更未指明原判決所違反法令之條項或其內容，
    僅指摘原審判決就被上訴人傷害上訴人婚姻家庭之情事，隻
    字未提，上訴人確受有名譽、隱私、人格與貞操之損害等情
    。是依首揭規定及說明，難謂上訴人已合法表明上訴理由，
    其上訴自不能認為合法，應予駁回。
三、末按，法院為訴訟費用之裁判時，應確定其費用額，民事訴
    訟法第436條之19第1項定有明文，此依同法第436條之32第1
    項規定，於小額事件之上訴程序準用之。查上訴人提起本件
    上訴，既經駁回，爰確定本件訴訟費用額為1,500元，由敗
    訴之上訴人負擔。
四、據上結論，本件上訴為不合法，依民事訴訟法第436條之32
    第1項、第2項、第436條之19第1項、第444條第1項前段、第
    95條、第78條，裁定如主文。
中    華    民    國    98    年    5    月    27    日
                  民事第二庭    審判長  許秀芬
                                法  官  周靜秀
                                法  官  吳美蒼
正本係照原本作成
不得抗告。
中    華    民    國    98    年    5    月    27    日
                                書記官


司法院資訊處製作；財團法人民間司法改革基金會備份。
